臺灣雲林地方法院刑事判決
110年度易字第44號
公  訴  人  臺灣雲林地方檢察署檢察官
被      告  李清輝




上列被告因竊盜案件，經檢察官提起公訴（109年度偵字第3984
號），被告於本院準備程序中就被訴事實為有罪之陳述，經本院
裁定改行簡式審判程序，判決如下：
    主    文
李清輝犯竊盜罪，累犯，處有期徒刑伍月，如易科罰金，以新臺
幣壹仟元折算壹日。未扣案之犯罪所得皮包壹只、現金新臺幣壹
萬參仟元均沒收，於全部或一部不能沒收或不宜執行沒收時，追
徵其價額。
    犯罪事實
一、李清輝於民國108年12月17日8時50分許，騎乘車牌號碼000-
    000號普通重型機車前往雲林縣○○鄉○○村○○0○00號鴨舍，見
    謝秀玲及蘇玉英停放在鴨舍外之車牌號碼000-0000號及MRX-
    2719號普通重型機車無人看守，且鑰匙未拔取，竟意圖為自
    己不法之所有，基於竊盜之犯意，分持該車輛之鑰匙打開上
    開機車置物箱，竊取如附表所示之物得手後，除將所竊得之
    現金共新臺幣（下同）13,000元取出外，其餘所竊得之物均
    丟棄於產業道路旁。
二、案經謝秀玲訴由雲林縣警察局斗南分局報告臺灣雲林地方檢
    察署檢察官偵查起訴。
    理　　由
一、被告李清輝涉犯刑法第320條第1項為法定刑為死刑、無期徒
    刑、最輕本刑為3年以上有期徒刑以外之罪，因其於準備程
    序就被訴事實為有罪之陳述，經告以簡式審判程序要旨並聽
    取當事人意見後，被告同意適用簡式審判程序，爰依刑事訴
    訟法第273條之1規定，裁定進行簡式審判程序，且本件所引
    屬於審判外陳述之傳聞證據，依同法第273條之2規定，不受
    第159條第1項關於傳聞法則規定之限制，依法有證據能力。
二、認定犯罪事實所憑之證據及理由：
    上開犯罪事實，業經被告於偵訊及本院審理時均坦承不諱（
    見偵卷第179頁；本院卷第72頁），核與證人即告訴人謝秀
    玲及被害人蘇玉英於警詢、偵查中之證述（見警卷第7至13
    頁；偵卷第42至43頁）相符，並有監視器影像截圖2張、現
    場照片3張、車號查詢機車車籍及證號查詢機車駕駛人查詢
    單4張（見警卷第19至23頁；偵卷第189至195頁）、監視器
    影像光碟1片在卷可稽，足認被告上開自白與事實相符，堪
    以採信。從而，本案事證明確，被告犯行足以認定，應依法
    論科。
三、論罪科刑：
（一）核被告所為，係犯刑法第320條第1項之竊盜罪。
（二）按同時同地以一不正方法行為取得多數動產，如以為該多
      數動產屬於一人所有或監管，因只侵害一個財產監督權，
      固僅應論以一個非法罪；如知悉該多數動產分屬數人所有
      或監管，則應認為侵害數個財產監督權，而論以該罪之想
      像競合犯（最高法院82年度台上字第5864號判決意旨參照
      ）。次按刑法第55條牽連犯廢除後，依立法理由之說明，
      在適用上，得視其具體情形，分別論以想像競合犯或數罪
      併罰，予以處斷。是廢除前經評價為牽連犯之案件，如其
      二行為間，具有行為局部之同一性，或其行為著手實行階
      段可認為同一者，得認與一行為觸犯數罪名之要件相侔，
      而改評價為想像競合犯，以避免對於同一不法要素予以過
      度評價。故所謂「同一行為」係指實行者為完全或局部同
      一之行為而言。……若行為人以一個意思決定發動為一個行
      為，而侵害數個相同或不同之法益，同時具備數個犯罪之
      構成要件，因而成立數罪名，乃處斷上一罪，即非數罪併
      罰，為刑法第55條之想像競合犯（最高法院102年度台上
      字第3160號判決意旨參照）。本案被告分別竊取置於2臺
      普通重型機車置物箱內之財物，其竊取之皮包內亦有被害
      人（告訴人）之身分證件，足以識別為不同人所有，而該
      等機車均停放在露天開放空間，此有現場照片可資佐證（
      見警卷第21頁），被告自然知悉不同機車屬於不同之財產
      監督權。被告基於單一竊盜意思決定而著手，於密切接近
      時間，在同一地點竊取附表所示不同被害人（告訴人）所
      管領機車置物箱內之財物，行為有局部之同一性，為免過
      度評價，應認為被告係以一行為觸犯數罪名，為同種想像
      競合犯，應依刑法第55條規定，從一重之刑法第320條第1
      項之竊盜罪處斷。公訴意旨論以接續犯，容有未洽。
（三）被告前因竊盜案件，經臺灣嘉義地方法院以104年度朴簡
      字第305號判處有期徒刑6月確定，於105年9月8日徒刑執
      行完畢出監，有臺灣高等法院被告前案紀錄表在卷可參。
      被告於徒刑執行完畢後，5年以內故意再犯本案有期徒刑
      以上之罪，依刑法第47條第1項規定，為累犯。本院審酌
      被告已因竊盜案件經法院判刑且執行，當知所悔悟，猶於
      執行完畢後再犯相同罪質之本案犯行，顯見前案執行結果
      不足使被告警惕收斂，且依其犯罪情節，加重其最低本刑
      ，並無司法院釋字第775號解釋所指不符罪刑相當原則之
      情形，故依刑法第47條第1項規定加重其刑。
（四）爰審酌被告前已多次犯竊盜罪，並數度經刑罰之執行，卻
      未能矯正其貪圖不正利益之惡性，再犯本案之竊盜案件，
      顯然缺乏對他人財產權應予尊重之觀念，事後亦未賠償告
      訴人之損失，所為實不足取，顯見其未能因此受有警惕，
      已難擇以拘役之刑度；惟念及其犯後坦承犯行，兼衡被告
      所竊取之財物金額非鉅，並其自陳未受過教育之智識程度
      、入監前獨居、從事家具噴漆之工作，月收入30,000至40
      ,000元等一切情狀，量處如主文所示之刑，並諭知易科罰
      金之折算標準。
四、沒收：
（一）犯罪所得，屬於犯罪行為人者，沒收之；於全部或一部不
      能沒收或不宜執行沒收時，追徵其價額；又犯罪所得已實
      際合法發還被害人者，不予宣告沒收或追徵；宣告沒收或
      追徵，有過苛之虞、欠缺刑法上之重要性、犯罪所得價值
      低微，或為維持受宣告人生活條件之必要者，得不宣告或
      酌減之，刑法第38條之1第1項前段、第3項、第5項、第38
      條之2第2項分別定有明文。
（二）未扣案之皮包1只已經被告丟棄，而未扣案之現金13,000
      元業經被告花用等情，其利益已歸屬被告，均屬其竊盜犯
      行所得，尚未實際合法發還謝秀玲、蘇玉英，自應依刑法
      第38條之1第1項前段、第3項規定諭知沒收，並於全部或
      一部不能沒收或不宜執行沒收時，追徵其價額。
（三）至未扣案之身分證、健保卡、駕照、台新及玉山銀行信用
      卡、郵局、農會及中小企銀提款卡，固屬被告竊取謝秀玲
      犯行之犯罪所得，惟上開物品純屬個人身分證明、信用、
      資格之用，倘謝秀玲申請註銷、掛失止付並補發新卡片、
      證件，原卡片、證件即失去功用，已不具刑法重要性，為
      免執行之困難，故依刑法第38條之2第2項規定不予宣告沒
      收。
據上論斷，應依刑事訴訟法第273條之1第1項、第299條第1項前
段，刑法第320條第1項、第55條、第47條第1項、第41條第1項前
段、第38條之1第1項前段、第3項，刑法施行法第1條之1第1項，
判決如主文。
本案經檢察官江金星、段可芳提起公訴，檢察官魏偕峯到庭執行
職務。
中　　華　　民　　國　　110 　年　　3 　　月　　9 　　日
                  刑事第四庭　法　官　廖奕淳
以上正本證明與原本無異。
如不服本判決應於收受判決後20日內向本院提出上訴書狀，並應
敘述具體理由；其未敘述上訴理由者，應於上訴期間屆滿後20日
內向本院補提理由書（均須按他造當事人之人數附繕本）。告訴
人或被害人不服本判決，應具備理由請求檢察官上訴，及上訴期
間之計算係以檢察官收受判決正本之日期為準。「切勿逕送上級
法院」。
                              書記官  陳玫燕　　　　　
中　　華　　民　　國　　110 　年　　3 　　月　　9 　　日
附表：
編號 對應之告訴人 物品 1 謝秀玲所有車牌號碼000-0000號普通重型機車置物箱內 皮包1只（內含身分證、健保卡、駕照、台新銀行及玉山銀行信用卡、郵局、農會及中小企銀提款卡及現金新臺幣〈下同〉10,000元） 2 蘇玉英所有車牌號碼000-0000號普通重型機車置物箱內所放置皮包中 現金3,000元 
附錄本案論罪科刑法條全文：
中華民國刑法第320條
意圖為自己或第三人不法之所有，而竊取他人之動產者，為竊盜
罪，處 5 年以下有期徒刑、拘役或 50 萬元以下罰金。
意圖為自己或第三人不法之利益，而竊佔他人之不動產者，依前
項之規定處斷。
前二項之未遂犯罰之。